臺灣嘉義地方法院刑事裁定　　　　　　 96年度聲減字第365號
聲　請　人　臺灣嘉義地方法院檢察署檢察官
受　刑　人　甲○○
　　　　　　　　　　（現於臺灣嘉義監獄執行中）
上列受刑人因聲請減刑案件（聲請案號：96年聲減字第447號）
，已經判決罪刑確定，聲請人聲請減刑及定執行刑，本院裁定如
下：
    主  文
甲○○所犯如附表編號２、３所示之罪，所處有期徒刑部分，均
減刑，詳如附表編號２、３所載，編號３減刑後之有期徒刑，如
易科罰金，以銀元佰元折算壹日。附表編號２所示之罪減刑後
之有期徒刑與編號１所示之罪所處有期徒刑部分，應執行有期徒
刑柒年陸月。
    理  由
一、聲請意旨略以：受刑人甲○○於如附表所列日期犯如附表所
    示之罪，分別經附表所列之法院判處如附表所列之刑，已確
    定在案。其所犯上開各罪，犯罪時間均在中華民國九十六年
    四月二十四日以前，所犯如附表所列編號２、３之罪，均核
    與中華民國九十六年罪犯減刑條例第二條第一項第三款之規
    定，應依同條例第八條第一項、第三項聲請裁定減刑，而其
    所犯各餘罪，雖依同條例第三條規定不予減刑，惟仍就附表
    編號１、２之二罪，應依同條例第十一條規定定其應執行刑
    等語。
二、按犯罪在中華民國九十六年四月二十四日以前者，除本條例
    另有規定外，依下列規定減刑：一、死刑減為無期徒刑。二
    、無期徒刑減為有期徒刑二十年。三、有期徒刑、拘役或罰
    金，減其刑或金額二分之一。中華民國九十六年罪犯減刑條
    例第二條第一項定有明文。
三、經查：受刑人甲○○於如附表所列日期犯如附表所示各罪，
    分別經本院及臺灣臺南地方法院判處如附表所示之刑，編號
    １、２之罪所處有期徒刑，並經本院於八十八年五月二十六
    日以八十八年度聲字第五六三號裁定，應執行有期徒刑七年
    八月確定，現尚未執行完畢等情，有各該刑事判決、刑事裁
    定、被告前案紀錄表、減刑受刑人名冊及檢察官執行指揮書
    等可憑。其如附表編號２、３之二罪，犯罪時間均在中華民
    國九十六年四月二十四日以前，所犯上開二罪，復無不得減
    刑之例外情形，自合於上開條例第二條第一項第三款之規定
    ；另附表編號１所示之罪，屬同條例第三條第一項第十七款
    所列之罪，各宣告刑逾有期徒刑一年六月，自不予減刑。又
    附表編號１、２等二罪，合於刑法第五十條數罪併罰定應執
    行刑之規定，茲檢察官據以聲請減刑及定應執行刑，均核無
    不合。
四、按依九十年一月十二日修正生效前之刑法第四十一條規定犯
    最重本刑為三年以下有期徒刑以下之罪，而受六月以下有期
    徒刑或拘役之宣告，因身體、教育、職業、家庭之關係或其
    他正當事由，執行顯有困難者，始得宣告易科罰金；惟依九
    十年一月四日修正，同年月十日經總統公佈施行（同年月十
    二日生效）之刑法第四十一條第一項規定：「犯最重本刑為
    五年以下有期徒刑以下之罪，而受六個月以下有期徒刑或拘
    役之宣告，因身體、教育、職業、家庭之關係或其他正當事
    由，執行顯有困難者，得以一元以上三元以下折算一日，易
    科罰金。但確因不執行所宣告之刑，難收矯正之效，或難以
    維持法秩序者，不在此限。」，關於易科罰金之規定，得易
    科罰金之罪之法定最重本刑由「有期徒刑三年」提高為「有
    期徒刑五年」，其得易科罰金之罪名有變動，原不得易科之
    罪，修正後為得易科，刑罰權規範之狀態有變更，原判決日
    期雖係於九十年一月十二日刑法第四十一條第一項前段修正
    前，惟依刑法施行法第三條之一第一項規定：「刑法第四十
    一條之規定，中華民國九十年一月四日刑法修正施行前已裁
    判確定之處罰，未執行或執行未完畢者，亦適用之。」，本
    件受刑人甲○○前已裁判確定編號３所示之竊盜罪，其法定
    最重本刑為有期徒刑五年以下之刑，其受減刑後受有期徒刑
    二月又十五日之處罰，於上開法條修正施行後既尚未執行完
    畢，自有上開修正後刑法第四十一條第一項前段之適用；又
    減刑只是將原宣告之刑減二分之一，於處罪裁判確定後，除
    因法律變更不處罰其行為，應免其刑之執行者外，關於罪犯
    赦免減刑令之適用，均應以原確定裁判所援引之法律為標準
    ，無適用刑法第二條第一項之餘地（三十六年六月十七日院
    解字第三四九九號解釋參照）。是以，刑法第四十一條第一
    項前段雖於九十五年七月一日修正施行，提高易科罰金之折
    算標準為新臺幣一千元、二千元、三千元折算一日，揆諸前
    開說明，應不生新舊法比較之問題，從而，本案減刑後易科
    罰金折算之標準，應依原裁判時（即八十七年十二月二十一
    日）之法律，即適用九十年一月十二日修正施行之刑法第四
    十一條第一項前段及廢止前罰金罰鍰提高標準條例第二條規
    定，諭知如易科罰金之折算標準。
五、經本院審核認檢察官聲請減刑及定執行刑，核無不合，應予
　　准許，併依原確定裁判所援引之法律，分別減刑如附表２、
  　３所示之刑，併就附表編號３之罪減刑後之有期徒刑諭知如
    易科罰金以銀元三百元折算一日之標準，暨就附表編號２之
    罪減刑後之有期徒刑部分，與附表編號３之罪所處有期徒刑
    部分，定執行刑為有期徒刑七年六月。
六、爰依刑事訴訟法第二百二十條，中華民國九十六年罪犯減刑
    條例第二條第一項第三款、第八條第一項、第三項、第九條
    、第十一條、第十二條，刑法第四十一條第一項前段（修正
    前）、第五十一條第五款（修正前），刑法施行法第三條之
    一第一項，罰金罰鍰提高標準條例第二條（廢止前），裁定
    如主文。
中　　華　　民　　國　　96　　年　　7　　月　　16　　日
 　　　　　　     刑事第一庭    法　官　許進國
上列正本證明與原本無異。
如不服本裁定，應於裁定送達後5日內向本院提出抗告狀（應附
繕本）。
中　　華　　民　　國　　96　　年　　7　　月　　16　　日
                                書記官  李銷勳
 受刑人甲○○減刑及定應執行之刑案件一覽表
┌───────┬──────┬──────┬──────┬──────┐
│  編      號  │     1      │     2      │     3      │      4     │
├───────┼──────┼──────┼──────┼──────┤
│  罪      名  │盜匪        │妨害兵役    │竊盜        │            │
├───────┼──────┼──────┼──────┼──────┤
│  宣  告  刑  │有期徒刑柒年│有期徒刑伍月│有期徒刑伍月│            │
│              │陸月        │            │            │            │
├───────┼──────┼──────┼──────┼──────┤
│  所 犯 法 條 │懲治盜匪條例│妨害兵役治罪│刑法第320條 │            │
│              │第5條1項1款 │條例第3條5款│            │            │
│              │            │            │            │            │
├───────┼──────┼──────┼──────┼──────┤
│  犯 罪 日 期 │87年3月8日  │88年3月30日 │85年5月8日  │            │
├───┬───┼──────┼──────┼──────┼──────┤
│偵　及│機  關│嘉義地方法院│嘉義地方法院│台南地方法院│            │
│查　年│      │檢察署87年毒│檢察署88年偵│檢察署85年少│            │
│案　度│年字號│偵字第6109號│字第754號   │偵字第79號  │            │
│號    │      │            │            │            │            │
├───┼───┼──────┼──────┼──────┼──────┤
│      │法  院│嘉義地方法院│嘉義地方法院│台南地方法院│            │
│  最  │      │            │            │            │            │
│  後  │案　號│87年訴字第  │88年訴字第  │85年少易字第│            │
│  事  │      │618號       │134號       │29號        │            │
│  實  │      │            │            │            │            │
│  審  ├───┼──────┼──────┼──────┼──────┤
│      │判　決│87年3月8日  │87年3月30日 │85年5月8日  │            │
│      │日  期│            │            │            │            │
├───┼───┼──────┼──────┼──────┼──────┤
│      │法  院│嘉義地方法院│嘉義地方法院│台南地方法院│            │
│      │      │            │            │            │            │
│　確　├───┼──────┼──────┼──────┼──────┤
│　定　│案　號│87年訴字第  │88年訴字第  │85年少易字第│            │
│　日　│      │618號       │134號       │29號        │            │
│　期  ├───┼──────┼──────┼──────┼──────┤
│      │確　定│88年1月7日  │88年5月3日  │85年9月8日  │            │
│      │日　期│            │            │            │            │
├───┴───┼──────┼──────┼──────┼──────┤
│合於中華民國九│ 不符合     │ 2條1項3款  │ 2條1項3款  │            │
│十六年罪犯減刑│            │            │            │            │
│條例          │            │            │            │            │
├───────┼──────┼──────┼──────┼──────┤
│減刑刑期褫奪公│有期徒刑柒年│有期徒刑貳月│有期徒刑貳月│            │
│權期間或罰金額│陸月        │又拾伍日    │又拾伍日，如│            │
│              │            │            │易科罰金，以│            │
│              │            │            │銀元佰元折│            │
│              │            │            │算壹日      │            │
├───────┼──────┼──────┼──────┼──────┤
│ 附         註│編號1.2.3為 │編號1.2為數 │            │            │
│              │撤銷假釋案件│罪併罰      │            │            │
└───────┴──────┴──────┴──────┴──────┘
